# 新租赁准则学习问题

提问人：jangyanbo 时间：2019-09-09 01:56:04
陈老师好！关于新租赁准则学习中遇到的问题向您请教
问题 1 、按照准则规定出租人如果融资租赁的变更未作为一项单独租赁进行会计处理，对于修改或者重新议定合同所发生的所有成本和费用，企业应当调整修改后的应收融资租赁款的账面价值，并在修改后应收融资租赁款的剩余期限内进行摊销。
我的问题是：对于修改或者重新议定合同所发生的所有成本和费用是否是增量费用概念，与初始费用的构成内容一样？
问题 2 ，增量费用如何进行后续摊销呢？
问题 3 、按照新租赁准则规定，若预计未担保的余值降低，出租人应修改租赁期内收益分配，并立即确认预计的减少额，如何立即确认对担保余值的减少额
问题 4 ：按照准则规定使用权资产的入账价值包括承租人为拆卸及移除租赁资产，复原资产所在地或将租赁资产恢复至租赁条款预定状态预计将发生的成本。前述成本属于为生产存货而发生的，适用《存货》准则。
（ 1 ）这句话的意思是不是在租赁期开始日遇到的这样的成本发生就应该按照或有事项进行会计处理，假如在租赁期没有遇到，在租赁期之后发生了是否也要纳入使用权资产核算呢。
（ 2 ）前述成本属于为存货而发生的，适用存货准则的意思是：假如租赁期开始日可以遇到或者是租赁期开始日预测到而发生了成本，在成本发生时是否也要考虑是否达到了固定资产的核算标准呢，比如说没有达到固定资产的标准就直接纳入生产费用核算，达到了固定资产标准要先确认为固定资产标准，后续以折旧的方式进存货成呢，还是不考虑是否达到固定资产标准疑虑进生产成本核算呢。

回答人：chenyiwei
1 、是增量费用概念。
2 、由于增量费用计入了修改后的应收融资租赁款的账面价值，相应地会影响该项租赁的实际利率，相应地影响后续租赁期内确认的利息收入。
3 、原文为 IFRS 16.71：A lessor shall review regularly estimated unguaranteed residual values used in computing the gross in-vestment in the lease. If there has been a reduction in the estimated unguaranteed residual value, the lessor shall revise the income allocation over the lease term and recognise imme-diately any reduction in respect of amounts accrued. 即需确认未担保余值的减记损失（计入损益），相应重新计算实际利率，据此计算剩余期间每期的利息收入。
4 、该事项的处理原则，与包含在固定资产成本中的弃置费用现值及其变更的处理原则是一致的。后者由《企业会计准则第 4 号——固定资产》、《企业会计准则解释第 6 号》第一条等规定规范。此类租赁期满时的复原义务属于法定或合同义务，故对于为生产存货以外的原因发生的此类复原费用，应将其预计支出的折现值确认为预计负债，并增加使用权资产的原值，在租赁期内计提折旧；如果是与生产存货相关的，则在存货生产过程中逐期计提计入生产成本，同时确认预计负债，但不计入使用权资产的价值。
对于 “前述成本属于为存货而发生的”，不考虑是否达到固定资产标准一律进生产成本核算。
此类支出的后续发生变化的处理，参考《企业会计准则解释第 6 号》第一条。